【裁判字號】    92,交聲,103
【裁判日期】    921006
【裁判案由】    違反道路交通管理處罰條例
【裁判全文】
臺灣宜蘭地方法院交通事件裁定                    九十二年度交聲字第一三號
    移 送機 關  交通部公路總局台北區監理所宜蘭監理站
    異  議  人  乙○○
右列受處分人因違反道路交通管理處罰條例案件，對於交通部公路總局台北區監理所
宜蘭監理站民國九十二年七月二十三日所為之處分（原處分案號：宜監字第四三－Ｑ
Ｆ0000000號），聲明異議，本院裁定如左：
    主  文
異議駁回。
    理  由
一、按汽車駕駛人行車速度超過規定之最高時速者，處新台幣一千二百元以上以上二
    千四百元以下罰鍰，道路交通管理處罰條例第四十條第一項定有明文。
二、本件異議意旨略以：異議人乙○○所有ＪＨ９─１３７號車輛於民國九十二年五
    月五日係由異議人之夫甲○○使用，當日十六時五十六分，甲○○尚在公司內上
    班，直至當日十七時始打卡下班，顯見測速儀器時間之記載有錯誤。而測速儀器
    之時間既有錯誤，所測得之速度即難認精確等語。
三、經查，本件受處分人即異議人為上開車輛之所有人，實際駕駛人則為甲○○等情
    ，業據異議人陳明在卷。惟異議人既自承未於違規通知單上到案日期前向移送機
    關陳實際駕駛人，是移送機關以異議人為處罰對象，並無違誤，合先敘明。又查
    ，上開車輛之駕駛人於九十二年五月五日十六時五十六分，行經台九線九九公里
    二百公尺處，以時速七十三公里之速度行駛，有使用雷達測速器所得單據相片二
    張為證。而該路段時速限制係六十公里，復有宜蘭縣警察局蘇澳分局所提出之照
    片一紙可佐（本院卷第三一頁）。異議人固不否認照片內騎乘機車之人甲○○，
    惟辯稱：當日十六時五十六分，甲○○尚在公司內上班，直至當日十七時始打卡
    下班，並提出附有打卡時間之攷勤表為證。經查，上開測速儀器於九十一年七月
    十五日經經濟部標準檢驗局檢定合格，有效期限至九十二年七月，有經濟部標準
    局雷達測速儀檢定合格證書為證。又上開機器上之時間、日期係交通隊事前調好
    ，交付各分局派出所使用，警員於操作上開機器時，毋庸另行調整時間，只要先
    設定限制之時速即可，當日設定之時速是七十二公里，超過該速度機器即自動拍
    照；當日機器係警員周策有架設，所攝照片統一送到分局，再由分局統一製發舉
    發通知書，末由輪值人員蓋章等情，業據證人即蘇澳鎮新城派出所警員周策有、
    蔡明志一致證述綦詳，是上開儀器於舉發日期係正常運作等情，即堪認定。至異
    議人所提出之攷勤表上固載明九十二年五月五日下班打卡時間為十七時，惟公司
    打卡機器之時間是否正確、甲○○是否確於十七時後始行下班，異議人均未提出
    證據相佐，自難執上開攷勤表之紀錄而推翻經國家認證儀器之正確性，是異議人
    所辯，尚不足採。綜上，異議人既自承於甲○○確係上開機車之駕駛人，且經測
    速確有超速事證，移送機關依首開規定裁處罰鍰新台幣一千二百元，並依第六十
    三條第一項記違規點數一點，並無違法或不當可言，本件異議人之異議為無理由
    ，應予駁回。
據上論斷，應依道路交通案件處理辦法第十九條裁定如主文。
中      華      民      國      九十二      年      十      月    六    日
                                        臺灣宜蘭地方法院交通法庭
                                            法  官  謝  佩  玲
右正本證明與原本無異。
如不服本裁定，應於裁定送達後五日內向本院提出抗告狀。( 應附繕本 )
                                            書記官  林  慶  生
中      華      民      國      九十二      年      十      月    九    日


司法院資訊處製作；財團法人民間司法改革基金會備份。
